臺灣臺中地方法院刑事判決　　　　　　　96年度易字第5749號
公　訴　人　臺灣臺中地方法院檢察署檢察官
被　　　告　乙○○
上列被告因竊盜案件，經檢察官提起公訴（九十六年度偵字第七
六○四、一四七三四號），本院判決如下：
    主    文
乙○○所犯如附表所示之罪，處如附表所示之刑，應執行有期徒
刑捌月。
    犯罪事實
一、乙○○前因施用第一級毒品、第二級毒品、竊盜等案件，經
    本院分別判處有期徒刑一年二月、六月、十月，嗣經裁定應
    執行有期徒刑二年二月確定，於民國九十五年四月二十八日
    假釋付保護管束，迄於九十五年八月二十三日假釋期滿未經
    撤銷假釋執行完畢。猶仍不知悔改，竟基於意圖為自己不法
    所有之犯意，於附表所示之時間、地點、以附表所示之方法
    ，竊取丙○○、甲○○、戊○○、己○○等所有如附表所示
    之物品。嗣經警調閱監視錄影畫面，而於九十六年二月十日
    十七時四十分許，在臺中縣太平市○○路段，查獲附表編號
    (二)之犯行，乙○○並於員警詢問時，就附表編號(三)之犯行，
    在有偵查犯罪職權之公務員發覺前，即向員警坦承犯行，而
    自首接受裁判。嗣經警採集己○○工廠內指紋送鑑驗比對，
    結果與乙○○之指紋相符而查獲附表(四)之犯行，及警於九十
    六年五月二十二日借提調查時，乙○○在有偵查犯罪職權之
    公務員發覺前，即向員警坦承附表編號(一)之犯行，而自首接
    受裁判。
二、案經臺中縣警察局霧峰分局報告臺灣臺中地方法院檢察署檢
    察官偵查起訴。
    理    由
一、上揭事實，業據被告乙○○坦承不諱，核與證人甲○○、戊○○、丙○○、己○○等證述遭竊之情節相符（臺中縣警察
    局霧峰分局中縣霧警偵字第○九六○○○三九一三號卷第九
    至一二頁、臺中縣警察局霧峰分局中縣霧警偵字第○九六○○五三二五三號卷第六至一四頁），足認被告自白與事實相
    符，應堪採信。復有刑案現場測繪圖二紙、犯罪現場照十八
    幀、車籍作業系統─查詢認可資料、刑案現場測繪圖二紙、
    犯罪現場照片六幀、臺中縣警察局霧峰分局0000000
    號刑案現場勘察卷檢附之刑案現場勘察案卷檢核表、臺中縣
    警察局霧峰分局現場勘察報告、採證照片、現場跡證採取暨
    處理情形、現場勘察照片十一幀、臺中縣警察局霧峰分局住
    宅竊盜案件犯罪分析表、刑事案件證物採驗紀錄表、臺中縣
    警察局霧峰分局刑案現場初步紀錄表、內政部警政署刑事警
    察局九十六年四月四日刑紋字第○九六○○四二二九七號鑑
    驗書（臺中縣警察局霧峰分局中縣霧警偵字第○九六○○○
    三九一三號卷第一五至一九、二四頁、臺中縣警察局霧峰分
    局中縣霧警偵字第○九六○○五三二五三號卷第一七至三二
    、三四、三五頁）等在卷可稽。是以，本案事證明確，被告
    犯行堪可認定。
二、核被告乙○○就附表編號(一)至(三)等犯罪事實所為，均係犯刑
    法第三百二十條第一項普通竊盜罪；就附表編號(四)之犯罪事
    實所為，係犯同法第三百二十一條第一項第二款之踰越牆垣
    竊盜罪。被告所犯三次普通竊盜、一次加重竊盜之犯行間，
    犯意各別，行為互殊，應予分論併罰。被告乙○○前因施用
    第一級毒品、第二級毒品、竊盜等案件，經本院分別判處有
    期徒刑一年二月、六月、十月，嗣經裁定應執行有期徒刑二
    年二月確定，於九十五年四月二十八日假釋付保護管束，甫
    於九十五年八月二十三日假釋期滿未經撤銷假釋執行完畢等
    情，有臺灣臺中地方法院檢察署刑案資料查註紀錄表，臺灣
    高等法院被告前案紀錄表在卷可參，被告陳裕山受有期徒刑
    執行完畢後，五年以內故意再犯附表所示有期徒刑以上之四
    罪，均應依刑法第四十七條第一項之規定，論以累犯，並加
    重其刑。又被告就附表編號(一)、(三)之犯行，於有偵查職權之
    公務員發覺前，即向員警坦承犯行，自首而接受裁判，有偵
    訊筆錄一份及職務報告一紙在卷可參，就此部分爰依刑法第
    六十二條前段之規定減輕其刑。被告就附表編號(一)、(三)之犯
    行，同有加重及減輕事由，依法應先加後減。審酌被告正值
    年輕力壯，不思以合法途徑獲取金錢，以獲取生活所需，而
    以竊盜之方式獲取財物，其犯罪手段非和平，惡性非輕，及
    其竊盜之次數，所獲得之財物，與被害人所生之損害，暨其
    犯後坦認犯行之犯後態度等一切情狀，分別量所示之刑，並
    定其應執行之刑。末查本件被告所犯附表所示四罪犯罪時間
    ，均在九十六年四月二十四日以前，其所犯附表所示四罪犯
    罪時間，均合於減刑要件，均應依中華民國九十六年罪犯減
    刑條例第二條第一項第三款之規定，將所宣告之有期徒刑減
    其二分之一。
據上論斷，應依刑事訴訟法第二百九十九條第一項前段，刑法第
三百二十條第一項、第三百二十一條第一項第二款、第四十七條
第一項、第六十二條前段、第五十一條第五款，刑法施行法第一
條之一第一項、第二項前段，中華民國九十六年罪犯減刑條例第
二條第一項第三款、第七條，判決如主文。
本案經檢察官丁○○到庭執行職務。
中　　華　　民　　國　　96　　年　　12　　月　　27　　日
                  刑事第十四庭  法  官  劉逸成
以上正本證明與原本無異。
如不服本判決，應於收受送達後10日內向本院提出上訴書狀（應
敘述具體理由並附繕本）。
上訴書如未敘述理由，應於上訴期間屆滿後20日內補提理由書於
本院。
                                書記官  高勳楠
中　　華　　民　　國　　96　　年　　12　　月　　27　　日
附表：
┌──┬─────────────────────────┬─────────────────┐
│編號│犯罪事實                                          │所犯罪名及所處宣告刑              │
├──┼─────────────────────────┼─────────────────┤
│(一)  │乙○○基意圖為自己不法所有之犯意，於九十五年十二月│乙○○竊盜，累犯，處有期徒刑三月，│
│    │十日一時許，駕駛向友人借得車牌號碼不詳之自小貨車，│減為有期徒刑一月又十五日。        │
│    │在臺中縣太平市○○路○段三一四號前，徒手竊取丙○○│                                  │
│    │置於車牌號碼○二○五─ＦＸ號自小貨車上之不鏽鋼管八│                                  │
│    │支。得手後待至臺中縣大里市之某資源回收場變賣，得款│                                  │
│    │新臺幣二千元。                                    │                                  │
├──┼─────────────────────────┼─────────────────┤
│(二)  │乙○○基於意圖為自己不法所有之犯意，於九十六年一月│乙○○竊盜，累犯，處有期徒刑四月，│
│    │五日十二時五十七分許，騎乘車牌號碼ＪＦＹ─八二七號│減為有期徒刑二月。                │
│    │重型機車，在臺中縣太平市永義十二銜十一號前，徒手竊│                                  │
│    │取甲○○置於車牌號碼Ｘ七─二八二七號自小貨車上之螺│                                  │
│    │絲起子及絞刀半成品。得手後待至臺中縣大里市之某資源│                                  │
│    │回收場變賣，得款新臺幣一千餘元。                  │                                  │
├──┼─────────────────────────┼─────────────────┤
│(三)  │乙○○基於意圖為自己不法所有之犯意，於九十六年二月│乙○○竊盜，累犯，處有期徒刑三月，│
│    │八日十八時許，騎乘車牌號碼ＪＦＹ─八二七號重型機車│減為有期徒刑一月又十五日。        │
│    │，在臺中縣太平市○○路之工作處所旁，徒手竊取戊○○│                                  │
│    │置於車牌號碼Ｘ六─○一三○號自小貨車上之工具二袋（│                                  │
│    │一袋內有電鑽二支、電鑽配件、裝設廚房之工具；袋內有│                                  │
│    │熱水器、瓦斯爐相關零件）。                        │                                  │
│    │                                                  │                                  │
├──┼─────────────────────────┼─────────────────┤
│(四)  │乙○○基於意圖為自己不法所有之犯意，接續於九十六年│乙○○踰越牆垣竊盜，累犯，處有期徒│
│    │三月一日十八時五十四分許至九十六年三月一日二十一時│刑九月，減為有期徒刑四月又十五日。│
│    │五十四分許止，騎乘向友人借得車牌號碼不詳之機車，在│                                  │
│    │臺中縣太平市○○路○段二七九巷五二號，以徒手翻越牆│                                  │
│    │垣之方式，進入己○○工廠之院子，徒手竊取己○○所有│                                  │
│    │置於其內之校正鉗或木材剪成品合計四箱、半成品三箱。│                                  │
│    │得手後至臺中縣大里市之某資源回收場變賣，得款新臺幣│                                  │
│    │三百元 (半成品三箱得手後，放置於己○○隔壁空屋牆旁│                                  │
│    │未帶走)。                                         │                                  │
└──┴─────────────────────────┴─────────────────┘
附錄論罪科刑法條
中華民國刑法第320條(普通竊盜罪、竊佔罪)
意圖為自己或第三人不法之所有，而竊取他人之動產者，為竊盜
罪，處五年以下有期徒刑、拘役或五百元以下罰金。
意圖為自己或第三人不法之利益，而竊佔他人之不動產者，依前
項之規定處斷。
前二項之未遂犯罰之。
中華民國刑法第321條
犯竊盜罪而有左列情形之一者，處六月以上、五年以下有期徒刑
：
一、於夜間侵入住宅或有人居住之建築物、船艦或隱匿其內而犯
    之者。
二、毀越門扇、牆垣或其他安全設備而犯之者。
三、攜帶兇器而犯之者。
四、結夥三人以上而犯之者。
五、乘火災、水災或其他災害之際而犯之者。
六、在車站或埠頭而犯之者。
前項之未遂犯罰之。
